# 与工会公司的交易会认定为关联交易吗？披露及账务处理有特殊要求吗？

提问人：dayup2012 时间：2013-06-08 15:43:24
A股上市公司A公司将设备卖给非关联公司B公司，B公司将设备融资租赁给C公司。(ABC签订的三方的协议）。请问在A股下，有什么特殊的披露规定吗？非常谢谢老师的无私回答

回答人：chenyiwei
为什么要进行这个交易？在交易过程中，A是否就可能发生的租金坏帐向B提供了担保？是否可能导致标的物所有权上的风险和报酬并未实质转移，从而影响收入确认时点问题？出售给B的作价是否公允？这些问题都需要关注。